【裁判字號】    98,審訴,4729
【裁判日期】    990111
【裁判案由】    毒品危害防制條例
【裁判全文】
臺灣高雄地方法院刑事判決            98年度審訴字第4729號
公  訴  人  臺灣高雄地方法院檢察署檢察官
被      告  甲○○
上列被告因毒品危害防制條例案件，經檢察官提起公訴（98年度
毒偵字第6784號），被告於準備程序中就被訴事實為有罪之陳述
，經本院告知簡式審判程序之旨，並聽取被告與公訴人之意見後
，本院合議庭裁定由受命法官獨任進行簡式審判程序，判決如下
：
    主  文
甲○○犯施用第一級毒品罪，累犯，處有期徒刑拾月，扣案之海
洛因壹包（驗前淨重零點零玖公克，驗餘淨重零點貳玖玖公克
，另含包裝袋）沒收銷燬之；又犯施用第二級毒品罪，累犯，處
有期徒刑陸月。應執行有期徒刑壹年貳月，扣案之海洛因壹包（
驗前淨重零點零玖公克，驗餘淨重零點貳玖玖公克，另含包裝
袋）沒收銷毀之。
    事實及理由
一、犯罪事實：
  (一)甲○○前於民國88年間因施用毒品案件，經臺灣屏東地方法
    院裁定送觀察、勒戒後，認有繼續施用毒品之傾向，再經裁
    定令入戒治處所施以強制戒治，嗣經裁定停止強制戒治、撤
    銷停止強制戒治，於90年11月7 日執行完畢，並由檢察官為
    不起訴處分確定；復於前揭觀察、勒戒及強制戒治執行完畢
    後5 年內之91年、93年間因施用毒品案件，分別經本院判處
    有期徒刑7 月、3 月確定、臺灣高等法院高雄分院判處有期
    徒刑7 月、5 月，並定應執行有期徒刑10月確定。另於94年
    間因偽造文書案件，經最高法院判處有期徒刑3 月確定，上
    開各罪嗣經減刑並定應執行有期徒刑10月確定。此外，於82
    年、83年間因肅清煙毒條例、違反麻醉藥品管理條例、槍砲
    彈藥刀械管制條例等案件，分別經臺灣高等法院高雄分院判
    處有期徒刑3 年4 月、6 月確定、臺灣屏東地方法院判處有
    期徒刑6 月、10月、5 年2 月確定，並定應執行有期徒刑9
    年7 月確定，嗣經假釋、撤銷假釋、減刑並定應執行有期徒
    刑7 年5 月確定，與上開應執行有期徒刑10月之刑接續執行
    ，於97年9 月27日徒刑執行完畢。
  (二)詎其猶不知悔改並戒除毒癮，復基於施用第一級毒品海洛因
    與第二級毒品甲基安非他命之犯意，於98年10月25日上午11
    時許，在其位於屏東縣佳冬鄉石光村三民巷3 號住處，將甲
    基安非他命置於玻璃球內，以燒烤之方式，施用第二級毒品
    甲基安非他命1 次；復於同年月27日下午4 時許在同上址，
    將海洛因摻入香煙內，以燒烤之方式，施用第一級海洛因1
    次。嗣於同年月29日下午3 時許，在高雄市○○區○○路與
    文川路口為警盤查，並當場查扣海洛因1 包（驗前淨重
    0.309 公克，驗後淨重0.299 公克），嗣經其同意採集尿液
    送驗，結果呈可待因、嗎啡、甲基安非他命、安非他命陽性
    反應，而知悉上情。
二、證據：
    上開犯罪事實，有下列證據可資證明：
  (一)高雄市立凱旋醫院98年11月16日濫用藥物尿液檢驗報告、高
    雄市警察局保安警察大隊迅雷中隊偵辦毒品危害防制條例嫌
    疑人尿液採證代碼對照表各1份。
  (二)高雄市立凱旋醫院98年11月18日濫用藥物成品檢驗鑑定書1
    份、扣案之海洛因1包（重量如主文所示）。
  (三)被告之自白。
三、論罪：
  (一)被告前經送觀察、勒戒、強制執行執行完畢後5 年內，再因
    施用毒品經判刑確定，其再犯本件施用毒品行為，自與毒品
    危害防制條例第20條第3 項「五年後再犯」之情形有別，是
    檢察官逕行起訴，即無不合，先予敘明。
  (二)按海洛因、甲基安非他命分別係毒品危害防制條例第2 條第
    2 項第1 、2 款所稱之第一、二級毒品，不得持有、施用。
    是核被告分別施用海洛因、甲基安非他命之行為，係犯該條
    例第10條第1 項之施用第一級毒品罪，及同條第2 項之施用
    第二級毒品罪；其持有第一、二級毒品，嗣進而施用之，持
    有之低度行為應為施用之高度行為所吸收，均不另論罪。而
    上開所犯施用第一級毒品罪、施用第二級毒品罪，犯意各別
    ，行為互殊，觸犯構成要件不同，應予分論併罰。又被告前
    有如犯罪事實欄所述經判處有期徒刑並執行完畢之情形，此
    有臺灣高等法院被告前案紀錄表在卷可佐，其於徒刑執行完
    畢5 年之內故意再犯本件有期徒刑以上之罪，皆為累犯，應
    依法加重其刑。
四、科刑：
  (一)爰審酌被告施用毒品之行為不僅戕害自身身心健康，亦間接
    影響社會治安，被告前經觀察、勒戒、強制戒治後，仍未能
    戒斷毒癮，復又2 次再犯毒品案件經判處徒刑確定，且有偽
    造文書、違反槍砲彈藥刀械管制條例等前科，有其本院院內
    索引卡紀錄表報表及前揭臺灣高等法院被告前案紀錄表在卷
    可稽，顯見其對毒品之依賴情形非輕，且平日素行非佳，並
    考量被告犯後坦承犯行等一切情狀，而分別量處如主文所示
    之刑，並定應執行刑，以示懲儆。
  (二)扣案之白色粉末1 包（驗前淨重 0.309 公克，驗後淨重 0.
    299 公克），確屬第一級毒品海洛因無訛，有上開高雄市立
    凱旋醫院濫用藥物成品檢驗鑑定書1 紙在卷可稽，而裝盛該
    第一級毒品海洛因之包裝袋，其中亦含有無法析離之第一級
    毒品海洛因，是均應依毒品危害防制條例第18條第1 項前段
    規定諭知沒收銷燬之。至鑑驗耗用之毒品既已滅失，自無庸
    宣告沒收銷燬，附此敘明。
據上論斷，應依刑事訴訟法第273 條之1 第1 項、第284 條之1
、第299 條第1 項前段，毒品危害防制條例第10條第1 項、第2
項、第18條第1 項前段，刑法第11條、第47條第1 項、第51條第
5 款，判決如主文。
本案經檢察官乙○○到庭執行職務
中    華    民    國    99    年    1     月    11    日
                  刑事第十庭  法  官    呂明燕
以上正本證明與原本無異。
如不服本判決應於收受本判決後10日內向本院提出上訴書狀，並
應敘述具體理由，如未敘述上訴理由者，應於上訴期間屆滿後20
日內補提理由書狀於本院（均須按他造當事人之人數附繕本）「
切勿逕送上級法院」。
中    華    民    國    99    年    1     月    11    日
                              書記官    張琇晴
附錄本判決論罪科刑之法條：
毒品危害防制條例第10條
施用第一級毒品者，處六月以上五年以下有期徒刑。
施用第二級毒品者，處三年以下有期徒刑。


司法院資訊處製作；財團法人民間司法改革基金會備份。
